【裁判字號】    92,親,43
【裁判日期】    920815
【裁判案由】    否認子女
【裁判全文】
臺灣臺中地方法院民事判決        九十二年度親字第四三號
    原        告    甲○○
    被        告    賴嘉堯
    兼法定代理人    乙○○
右當事人間否認子女事件，本院判決如左：
    主      文
確認被告賴嘉堯非原告自被告乙○○受胎之婚生子。
訴訟費用由被告負擔。
    事      實
甲、原告方面：
一、聲明：如主文所示。
二、陳述：
    原告與被告乙○○本係夫妻，被告乙○○於民國（下同）八十七年間因涉犯殺害
    直系尊親屬罪而被羈押，經台灣南投地方法院於八十七年十二月廿三日以八十七
    年度重訴字第八號判處無期徒刑併褫奪公權終身，經台灣高等法院台中分院及最
    高法院均維持原判，被告乙○○自八十七年間即長期羈押後又於監獄服刑至今，
    原告遂於九十一年間向鈞院對被告乙○○訴請離婚，經鈞院於九十一年十二月十
    九日判決准原告與被告乙○○離婚，惟於婚姻關係存續中，原告於九十二年五月
    十六日生下一子即被告賴嘉堯，惟原告與被告乙○○於八十七年間即因被告乙○
    ○因案羈押迄今未曾再同居，是被告賴嘉堯非原告自被告乙○○受胎所生，為此
    依法訴請判決如聲明。
三、證據：提出出生證明書乙份、戶籍謄本乙份、在監執行証明書影本乙份為證。
乙、被告方面：
一、聲明：同意原告之請求。
二、陳述：伊於八十八年間入獄執行，伊於入獄後從未再離開監獄。
丙、本院依職權調閱被告乙○○之前科紀錄表及向台灣台中監獄函查被告乙○○入獄
    之起迄期間。
    理      由
一、本件原告主張其與被告乙○○本係夫妻，嗣後經本院於九十一年十二月十九日判
    決離婚，惟婚姻關係存續中，原告於九十二年五月十六日生有一子即被告賴嘉堯
    之事實，業據其提出戶籍謄本、出生證明書等件為憑，自堪信為真實。又原告主
    張其與被告乙○○於八十八年間迄今未曾再同居，被告賴嘉堯應非自被告乙○○
    受胎所生乙節，經本院閱被告乙○○之前科紀錄表及向台灣台中監獄函查被告乙
    ○○入獄之起迄期間，被告乙○○於八十八年六月四日入監服刑，服刑期間並無
    保外就醫、戒護就醫及與眷屬同住之紀錄，有台灣台中監獄中監澄總字第０九二
    ０００六一七三號函在卷可稽，是原告此部份之主張，亦屬真實。
二、按民法第一千零六十三條第一項推定之婚生子女，如夫妻之一方能證明妻非自夫
    受胎者，得於知悉子女出生之日起，一年內提起否認之訴，同條第二項定有明文
    。查原告受胎生下被告賴嘉堯，既係在其與被告乙○○婚姻關係存續中，則依法
    固應推定被告賴嘉堯為原告與被告乙○○之婚生子，然原告受胎懷有被告賴嘉堯
    時，並未與被告乙○○同居即非自被告乙○○受胎，準此，原告於知悉被告賴嘉
    堯出生之日起一年內提起本件訴訟，於法洵屬有據，應予准許。
四、據上論結，本件原告之訴為有理由，依民事訴訟法第七十八條、第八十五條第一
    項前段，判決如主文。
中      華      民      國    九十二    年      八      月    十五    日
                                        臺灣臺中地方法院家事法庭
~B法      官  廖穗蓁
右為正本係照原本作成
如對本判決上訴須於判決送達後廿日內向本院提出上訴狀
中      華      民      國    九十二    年      八      月    十五    日
~B法院書記官  楊賀傑


司法院資訊處製作；財團法人民間司法改革基金會備份。
